【裁判字號】    90,交易,320
【裁判日期】    900628
【裁判案由】    過失致死
【裁判全文】
臺灣臺中地方法院刑事判決                          九十年度交易字第三二號
    公  訴  人  臺灣台中地方法院檢察署檢察官
    被      告  甲○○
右列被告因過失致死案件，經檢察官提起公訴 (九十年度偵字第七三三○號)本院判
決如左：
    主  文
甲○○因過失致人於死，處有期徒刑柒月。緩刑參年。
    事  實
一、甲○○於民國八十九年十二月一日上午十時十九分許，騎乘車號ＪＦＲ─０五二
    號機車，沿台中市○○○路，由南向北方向行駛，當時之天候、路況皆良好，行
    經台中市○○○路○段八十五號前，原應注意汽車行進中駕駛人應注意車前狀況
    ，隨時採取必要安全措施，而依當時情形又無不能注意之情事，竟疏於注意，未
    留意前方車輛之動態，而貿然行駛，適有陳義騰騎乘腳踏車，原應注意慢車不得
    侵入快車道行駛，而依當時情況又無不能注意之情事，而貿然侵入快車道，致使
    甲○○自後方追撞陳義騰，致陳義騰人車倒地，並受有顱內出血、及頭部外傷，
    送醫不治，於同年十二月三日上午十時三十分死亡。甲○○見肇事後，隨即報警
    ，並於警員到達現場時，自首犯罪，而接受裁判。
二、案經檢察官自動檢舉偵查起訴。
    理    由
一、訊據被告甲○○固不否認於右揭時地駕駛機車肇事之事實，惟否認有過失致人於
    死之犯行，辯稱：本件車禍是被害人侵入快車道，且伊未超速，並無過失云云。
    惟查右揭事實，已据被害人陳義騰之子乙○○於警訊及偵查中指述甚詳，並有道
    路交通事故調查報告表及照片附卷可稽。又被害人係因本件車禍受傷死亡，亦經
    檢察官督同法醫師相驗屬實，製有相驗筆錄、相驗屍體證明書、驗斷書在卷可憑
    。按汽車行駛時，駕駛人應注意車前狀況，並隨時採取必要之安全措施，道路交
    通安全規則第九十四條第三項定有明文。又依附卷之交通事故調查報告表所載，
    本件肇事時天氣晴朗，日間自然光，路面乾燥，無缺陷及無障礙物，視距良好，
    則肇事彼時，被告亦無不能注意之情事，渠竟疏未注意及此，而致撞及陳義騰所
    騎腳踏車，可見被告之駕車行為，顯有過失。雖被害人陳義騰騎乘腳踏車，未注
    意慢車不得侵入快車道，同為肇事原因，而與有過失，惟被告仍難辭過失之責。
    況本件車禍經送台灣省台中市區車輛行車事故鑑定委員會鑑定委員會鑑定結果，
    亦同此認定，有各該委員會鑑定意見書及函一份存卷可參，益徵被告確有過失責
    任。所辯伊並無過失云云，要屬卸責之詞，不足採信。故被告過失行為與被害人
    之死亡結果間，自具有相當因果關係。本件事證明確，被告犯行洵堪認定。
二、核被告所為，係犯刑法第二百七十六條第一項之罪。被告於肇事後犯罪未發覺前
    ，向台中縣市警察局第一分局民權派出員警所自首，有警局筆錄及道路交通事故
    調查報告表可稽，並接受裁判，應依法減輕其刑。爰審酌被告過失程度之輕重、
    本件車禍被害人與有過失、被告肇事後態度及肇事後被告已與被害人家屬當庭達
    成民事和解，並賠償損害，有和解筆錄附卷可按，犯後態度尚佳等一切情狀，量
    處如主文所示之刑，以資懲儆。又查被告前未曾受有期徒刑以上刑之宣告，有台
    灣台中地方法院檢察署刑案資料查註紀錄表在卷可按。被告因過失致犯本罪，其
    經此教訓，當知謹慎而無再犯之虞，本院認所宣告之刑，以暫不執行為宜，爰併
    宣告緩刑，以勵自新。
據上論斷，應依刑事訴訟法第二百九十九條第一項前段、刑法第二百七十六條第一項
、第六十二條前段、第七十四條第一款、罰金罰鍰提高標準條例第一條前段，判決如
主文。
中      華      民      國    九十      年      六      月    二十八    日
                                      臺灣臺中地方法院交通法庭
                                          法  官    許  金  樹
右正本證明與原本無異。
如不服本判決應於送達後十日內向本院提出上訴狀，上訴於台灣高等法院台中分院（
須附繕本）。
                                          書記官
中      華      民      國    九十      年      七      月    一       日
附錄論罪科刑實體法條文：
刑法第二百七十六條第一項：
因過失致人於死者，處二年以下有期徒刑、拘役或二千元以下罰金。
(罰金部份業經提高十倍為二萬元)


司法院資訊處製作；財團法人民間司法改革基金會備份。
